臺灣桃園地方法院刑事判決　　　　　　 95年度交訴字第159號
公　訴　人　臺灣桃園地方法院檢察署檢察官　何嘉仁
被　　　告　甲○○
　　　　　　　　　　　號
上列被告因肇事遺棄罪等案件，經檢察官提起公訴（95年度偵字
第22222 號），被告於本院通常程序審理中自白，本院改依簡式
審判程序審理，爰判決如下：
    主  文
甲○○服用酒類，不能安全駕駛動力交通工具而駕駛，處有期徒
刑參月；又駕駛動力交通工具肇事，致人受傷而逃逸，處有期徒
刑柒月。應執行有期徒刑捌月。緩刑貳年。
    事  實
一、甲○○明知服用酒類後反應及行為會較為遲鈍，酒後駕車發
    生車禍之危險性較高，竟於民國（下同）95年9 月21日晚間
    8 時許，在桃園縣龜山鄉○○○路某處，飲用葡萄酒1 瓶後
    ，已達不能安全駕駛動力交通工具之狀況，仍駕駛車牌號碼
    6685-KU 號自用小客車上路，並由桃園縣龜山鄉往大園鄉方
    向行駛，嗣於同日晚間11時20分許，由北往南行駛於桃園縣
    桃五公路，行經桃園縣大園鄉大海村大牛稠17之50號前時，
    本應注意汽車駕駛人飲酒後其吐氣所含酒精成分超過每公升
    0. 25 毫克以上者不得駕車以及汽車行駛時，駕駛人應注意
    車前狀況及應遵守道路交通標誌、標線之指示，並隨時採取
    必要之安全措施，而依當時情形並無不能注意之情事，竟因
    不勝酒力貿然駕車，並疏未注意車前狀況，而由自用小客車
    正前方逆向撞擊在對向車道行駛之乙○○所騎乘之車牌號碼
    OYL-983 號機車正前方，造成乙○○人車倒地後受有全身多
    處擦傷之傷害（過失傷害部分未據告訴）。甲○○明知其駕
    車肇事，可能造成他人受傷，竟未以電話報警或將乙○○送
    醫為必要之救護，亦未停留於現場等候員警前來處理，任令
    乙○○倒臥在地，反另行起意，棄車逃離現場。嗣經路人周
    垂成報警處理，甲○○經警通知後到場，始於95年9 月22日
    凌晨1 時2 分許，以酒精濃度測試器對甲○○施以酒精濃度
    測試，測得其呼氣酒精濃度值高達每公升0.53毫克，始查悉
    上情。
二、案經桃園縣政府警察局大園分局報請臺灣桃園地方法院檢察
    署檢察官偵查起訴。
    理  由
一、本件被告甲○○所犯並非死刑、無期徒刑、最輕本刑為3 年
    以上有期徒刑之罪或高等法院管轄第一審案件，而於準備程
    序進行中，被告先就被訴事實為有罪之陳述，經告知簡式審
    判程序之旨，並聽取公訴人、被告之意見後，由本院合議庭
    以裁定由受命法官獨任進行簡式審判程序，核先敘明。
三、上揭犯罪事實，業據被告甲○○於本院審理時供承不諱，核
    與證人即被害人乙○○及證人即目睹車禍發生經過之周垂成
    於警詢或偵訊時陳述之情節相符（偵查卷第10、13頁附95年
    9 月22日警詢筆錄、第43頁之95年10月31日訊問筆錄）。復
    有酒精測試紀錄表、生理協調平衡檢測記錄表、刑法第一百
    八十五條之三案件測試觀察紀錄表、道路交通事故現場圖、
    道路交通事故調查表（一）及（二）、事故現場照片及病歷
    資料等件在卷可稽（偵查卷第16、18、19、20、21、31至40
    、49至63頁）。按駕駛人駕駛汽車，應遵守道路交通標誌、
    標線；汽車行駛時，駕駛人應注意車前狀況，並隨時採取必
    要之安全措施；汽車駕駛人飲酒後其吐氣所含酒精成分超過
    每公升零點二五毫克以上者，不得駕車，道路交通安全規則
    第90條、第94條第3 項、第114 條第2 款分別定有明文。被
    告駕車自應注意及此，竟疏未注意，以致肇事，致被害人乙
    ○○受有上開傷害，足認被告顯有過失，且被告之過失行為
    與被害人乙○○受有上開傷害間，具有相當因果關係。又被
    告飲用酒類後駕車而肇事，經警依法以酒精測試器施以酒精
    濃度檢測，測得其吐氣所含濃度為每公升0.53毫克，另經生
    理協調平衡檢測亦認定不能安全駕駛一節，足徵被告確已達
    於不能安全駕駛動力交通工具程度猶仍駕車。綜上所述，足
    認被告之自白核與事實相符，應可採為論罪科刑之依據。從
    而，本件事證已臻明確，被告服用酒類不能安全駕駛動力交
    通工具而駕駛及駕駛動力交通工具肇事致人受傷而逃逸之犯
    行，均洵堪認定，應予依法論科。
三、核被告所為，係犯刑法第185 條之3 服用酒類不能安全駕駛
    動力交通工具而駕駛罪、刑法第185 條之4 之駕駛動力交通
    工具肇事致人受傷而逃逸罪。又被告所犯前開二罪，犯意各
    別，罪名互殊，應予分論併罰。爰審酌被告未能遵守交通規
    則致肇生本件道路交通事故，且未思即時救助傷患，反而駕
    車逃逸，行為實不可取，惟念其犯後尚能坦承犯行，且能與
    被害人乙○○達成和解，有和解書一份在卷可參（偵查卷第
    27頁），而被害人乙○○亦因此而未提出過失傷害之告訴，
    足認其深具悔意等一切情狀，分別量處如主文所示之刑，並
    定其應執行之刑。末查，被告前未曾受有期徒刑以上刑之宣
    告，此有臺灣高等法院被告全國前案紀錄表及臺灣桃園地方
    法院檢察署刑案資料查註紀錄表及全國前案查詢表各一份在
    卷可參，其因一時疏慮，致犯本件上開二罪，經此教訓，當
    知所惕勵而無再犯之虞，本院認為前開對其宣告之刑，以暫
    不執行為適當，併予宣告緩刑2 年，以啟自新。
據上論斷，應依刑事訴訴法第273 條之1 、第299 條第1 項前段
，刑法第185 條之3 、第185 條之4 、第51條第5 款、刑法第74
條第1 項第1 款，刑法施行法第1 條之1 第1 項、第2 項。
本案經檢察官何嘉仁到庭執行職務。
中　　華　　民　　國　　96　　年　　3 　　月　　30　　日
                  刑事第七庭    法　官　劉為丕
上正本證明與原本無異。
如不服本判決，應於判決送達後10日內向本院提出上訴狀（應附
繕本），上訴於臺灣高等法院。
                                書記官  顏美惠
中　　華　　民　　國　　96　　年　　4 　　月　　3 　　日
附錄本案論罪科刑法條：
中華民國刑法第185條之3
（重大違背義務致交通危險罪）
服用毒品、麻醉藥品、酒類或其他相類之物，不能安全駕駛動力
交通工具而駕駛者，處1 年以下有期徒刑、拘役或3 萬元以下罰
金。
中華民國刑法第185條之4
（肇事遺棄罪）
駕駛動力交通工具肇事，致人死傷而逃逸者，處6 月以上5 年以
下有期徒刑。
